臺灣南投地方法院刑事判決
111年度金訴字第51號
公  訴  人  臺灣南投地方檢察署檢察官 
被      告  吳晏  


選任辯護人  蔡琇媛律師
上列被告因違反洗錢防制法案件，經檢察官提起公訴（111 年度
偵字第1488號），因被告承認被訴犯罪事實，經本院合議庭裁定
由受命法官獨任行簡式審判程序，判決如下：
    主      文
卯○幫助犯洗錢防制法第十四條第一項之洗錢罪，處有期徒刑肆
月，併科罰金新臺幣壹萬元，罰金如易服勞役，以新臺幣壹仟元
折算壹日。
    事實及理由
壹、犯罪事實
    卯○依其智識程度及社會經驗，可預見將金融機構帳戶之存
　　摺、金融卡及密碼提供他人使用，恐遭他人利用作為財產犯
　　罪之人頭帳戶，供為收受及提領特定犯罪所得，並使他人提
　　領後即產生遮斷資金流動軌跡以逃避國家追訴、處罰之效果
　　而洗錢，竟基於幫助他人詐欺取財及幫助洗錢之不確定犯意
　　，於民國110 年6 月間某日，在南投縣草屯鎮某處，向不知
　　情之友人劉嘉豪（另由檢察官為不起訴處分確定）取得中國
　　信託商業銀行帳號000000000000號帳戶（下稱本案帳戶）之
　　存摺、提款卡及密碼，交付給某真實年籍資料不詳之成年詐
　　欺成員，而容任該人及其所屬之詐欺成員（無證據證明成員
　　有未滿18歲之少年，亦無證據證明成員有3 人以上）持以作
　　為收取詐欺犯罪所得之用。上開詐欺成員於取得本案帳戶資
　　料後，隨即共同基於意圖為自己不法所有之詐欺取財及洗錢
　　之犯意聯絡，由詐欺成員於附表各編號所示之時間，以附表
　　各編號所示之方法，向附表各編號所示之人施用詐術而使之
　　陷於錯誤，進而匯款附表各編號所示之金額至本案帳戶內，
　　並旋遭詐欺成員提領或輾轉匯至其等所掌控之其他金融帳戶
　　，以此方式掩飾、隱匿該些詐欺不法所得之去向及所在。
貳、程序部分
    被告卯○所犯本案之罪，依法得行簡式審判程序，因被告坦
　　承被訴犯罪事實，經合議庭評議後，裁定本案由受命法官獨
　　任進行簡式審判程序，依刑事訴訟法第273 條之2 、第159
　　條第2 項前段規定，無傳聞法則之適用，證據調查程序亦予
　　簡化。
參、認定犯罪事實所憑之證據及理由
    上開犯罪事實，業據被告坦承不諱（本院卷第101 、106 、
    112 頁），核與附件「人證部分」所示之證人證述內容相符
　　，並有附件「書證部分」所載之文書證據在卷供參，足認被
　　告之任意性自白與事實相符，可以採信。從而，本案事證明
　　確，被告犯行堪以認定，應予依法論科。
肆、論罪科刑
一、按刑法上之幫助犯，係對於犯罪與正犯有共同之認識，而以
　　幫助之意思，對於正犯資以助力，並未參與實行犯罪之行為
　　者而言。如未參與實行犯罪構成要件之行為，且係出於幫助
　　之意思提供助力，即屬幫助犯，而非共同正犯。經查，被告
　　將本案帳戶資料輾轉供給詐欺成員使用，而作為收受詐騙如
　　附表各編號所示之人所得款項之工具，被告主觀上具有幫助
　　他人實行詐欺取財犯罪之不確定故意甚明。又被告提供本案
　　帳戶資料，乃實施詐欺取財犯罪構成要件以外之行為，自應
　　認屬幫助詐欺取財之犯行。此外，被告交付本案帳戶資料給
　　其他不認識之人使用，此一舉措固非屬洗錢防制法第2 條所
　　稱之洗錢行為，不成立一般洗錢罪之正犯，然被告主觀上既
　　已認識本案帳戶可能作為收受、提領及轉匯詐欺犯罪所得使
　　用，他人提領、轉匯該帳戶內之款項後，可能產生遮斷資金
　　流動軌跡之效果，致後續難以循線追查不法犯罪所得之下落
　　，卻仍基於幫助之犯意而提供，自應論以幫助犯一般洗錢罪
　　。是核被告所為，係犯刑法第30條第1 項前段、第339 條第
　　1 項之幫助詐欺取財罪，及犯刑法第30條第1 項前段、洗錢
　　防制法第14條第1 項之幫助洗錢罪。
二、被告以一幫助行為，提供本案帳戶資料給詐欺成員使用，致
　　附表各編號所示之人受詐欺後，陸續匯入款項至本案帳戶，
　　並旋均遭詐欺成員提領或輾轉匯至其等掌控之其他金融帳戶
　　內，係以單一之幫助詐欺行為，侵害多數遭詐騙之人之財產
　　法益，為同種想像競合犯；又被告之行為同時使詐欺成員經
　　由取得本案帳戶之使用權限，而掩飾犯罪所得之真正去向及
　　所在，則被告所犯之上開幫助詐欺取財罪及幫助洗錢罪，屬
　　異種想像競合犯，應依刑法第55條前段規定，從較重之幫助
　　洗錢罪論處。
三、刑之減輕事由
㈠、按「犯前二條之罪，在偵查或審判中自白者，減輕其刑」，
　　洗錢防制法第16條第2 項定有明文。查被告於本院訊問時，
　　就其本案所為，坦承犯刑法第30條第1 項前段、洗錢防制法
    第14條第1 項之幫助洗錢罪，已如前述，爰依法減輕其刑。
㈡、按「幫助犯之處罰，得按正犯之刑減輕之」，刑法第30條第
    2 項定有明文。查被告幫助他人犯詐欺取財罪及洗錢罪，為
    幫助犯，本院衡酌其犯罪情節顯較正犯為輕，因此依刑法第
    30條第2 項規定，按正犯之刑予以減輕，並依法遞減輕之。
㈢、辯護人雖為被告請求應適用刑法第59條之規定予以減刑等語
　　，然本案就被告所為，已依幫助犯及洗錢防制法自白犯罪之
　　減刑規定而遞減輕其刑，刑度上已甚為寬待，難認有縱科以
　　法定最低度刑，客觀上仍會使通常一般人均生憐憫之情輕法
　　重之處，自無刑法第59條規定之適用，是辯護人此部分主張
　　尚無理由，一併說明。
四、爰以行為人責任為基礎，審酌被告自身雖未實際參與詐欺取
    財犯行，但其提供金融機構帳戶供他人非法使用，造成執法
    機關不易查緝犯罪行為人，危害社會治安，亦助長社會犯罪
    風氣，所為誠屬不該；然慮及被告犯後坦承犯行，未飾詞否
　　認犯罪，亦與本案部分受詐騙之人即告訴人辛○○、己○○
　　成立和解，並實際賠償其等所受之損害，此有被告與告訴人
　　辛○○、己○○書立之和解書（本院卷第85至91頁）在卷為
　　據，足見其並非全無悔意，此些犯後行為情狀，自應納入量
　　刑因子之一部而予以通盤權衡；兼衡被告自陳為高職畢業之
　　智識程度，目前從事作業員，每月收入新臺幣3 萬餘元，已
　　婚，育有1 名4 個月大之子女之家庭生活經濟狀況，並參酌
　　檢察官、被告及告訴人辛○○、己○○、壬○○及癸○○對
　　刑度之意見，及本案諸受詐騙之人之具體被害金額、被告為
　　本案犯行之動機、目的、未因此獲有任何報酬等一切情狀，
　　量處如主文所示之刑，並就併科罰金部分諭知罰金易服勞役
　　之折算標準，以資懲儆。
五、按「受2 年以下有期徒刑、拘役或罰金之宣告，而有下列情
    形之一，認以暫不執行為適當者，得宣告2 年以上5 年以下
    之緩刑，其期間自裁判確定之日起算：一、未曾因故意犯罪
    受有期徒刑以上刑之宣告者。」刑法第74條第1 項第1 款定
    有明文。查被告本案所受宣告之刑未逾2 年有期徒刑，且被
　　告未曾因故意犯罪受有期徒刑以上刑之宣告，亦有臺灣高等
　　法院被告前案紀錄表附卷可查，固符合刑法第74條第1 項第
　　1 款之要件，然並非謂一但合於該條款之要件，即應給與被
　　告緩刑之宣告，仍須判斷被告所受宣告之刑，是否有「以暫
　　不執行為適當」之情形。經查，辯護人雖主張本案應給予被
　　告緩刑自新之機會等語，惟被告既未與本案全數受詐騙之人
　　成立和解，尚難認有「以暫不執行為適當」之情形，爰不併
    予宣告緩刑，在此敘明。 
六、被告供稱其對於本案犯行未獲有任何利益（本院卷第117 頁
　　），且衡諸卷存事證，並無證據可以證明被告有因本案犯行
　　而獲有任何犯罪所得，自不生宣告沒收犯罪所得或追徵價額
　　之問題。又扣案為被告所有之IPHONE 11 手機1 支及門號00
　　00000000號SIM 卡1 張，因與被告所為本案犯行無涉，亦不
　　予宣告沒收。
據上論斷，應依刑事訴訟法第273 條之1 第1 項、第299 條第1
項前段，判決如主文。
本案經檢察官張姿倩提起公訴，檢察官石光哲到庭執行職務。
中　　華　　民　　國　　111 　年　　10　　月　　28　　日
　　　　　　　　　刑事第二庭    法　官　陳育良
以上正本與原本無異。
如不服本判決應於收受送達後20日內向本院提出上訴書狀，並應
敘述具體理由；其未敘述上訴理由者，應於上訴期間屆滿後20日
內向本院補提理由書（均須按他造當事人之人數附繕本）「切勿
逕送上級法院」。
告訴人或被害人如對於本判決不服者，應具備理由請求檢察官上
訴，其上訴期間之計算係以檢察官收受判決正本之日期為準。
                                書記官  林儀芳
中　　華　　民　　國　　111 　年　　10　　月　　28　　日
附錄本案論罪科刑法條全文
洗錢防制法第2 條
本法所稱洗錢，指下列行為：
一、意圖掩飾或隱匿特定犯罪所得來源，或使他人逃避刑事追訴
    ，而移轉或變更特定犯罪所得。
二、掩飾或隱匿特定犯罪所得之本質、來源、去向、所在、所有
    權、處分權或其他權益者。
三、收受、持有或使用他人之特定犯罪所得。
　　
洗錢防制法第3 條
本法所稱特定犯罪，指下列各款之罪：
一、最輕本刑為六月以上有期徒刑以上之刑之罪。
二、刑法第一百二十一條第一項、第一百二十三條、第二百零一
    條之一第二項、第二百六十八條、第三百三十九條、第三百
    三十九條之三、第三百四十二條、第三百四十四條、第三百
    四十九條之罪。
三、懲治走私條例第二條第一項、第三條第一項之罪。
四、破產法第一百五十四條、第一百五十五條之罪。
五、商標法第九十五條、第九十六條之罪。
六、廢棄物清理法第四十五條第一項後段、第四十七條之罪。
七、稅捐稽徵法第四十一條、第四十二條及第四十三條第一項、
    第二項之罪。
八、政府採購法第八十七條第三項、第五項、第六項、第八十九
    條、第九十一條第一項、第三項之罪。
九、電子支付機構管理條例第四十四條第二項、第三項、第四十
    五條之罪。
十、證券交易法第一百七十二條第一項、第二項之罪。
十一、期貨交易法第一百十三條第一項、第二項之罪。
十二、資恐防制法第八條、第九條之罪。
十三、本法第十四條之罪。
　　　
洗錢防制法第14條
有第二條各款所列洗錢行為者，處7 年以下有期徒刑，併科新臺
幣5 百萬元以下罰金。
前項之未遂犯罰之。
前二項情形，不得科以超過其特定犯罪所定最重本刑之刑。
　
中華民國刑法第30條
幫助他人實行犯罪行為者，為幫助犯。雖他人不知幫助之情者，
亦同。
幫助犯之處罰，得按正犯之刑減輕之。
　
中華民國刑法第339 條
意圖為自己或第三人不法之所有，以詐術使人將本人或第三人之
物交付者，處5 年以下有期徒刑、拘役或科或併科50萬元以下罰
金。
以前項方法得財產上不法之利益或使第三人得之者，亦同。
前二項之未遂犯罰之。　　　　　　　　　　　　　　　　　　
　
附表：詐欺成員施用詐術及受詐騙之人匯款之被害經過
編號 受詐騙之人           詐欺時間及方法 匯款時間/金額（新臺幣） 1 癸○○ 詐欺成員自110年3月中旬之某日起，以「李少東」、「陳文斌」之名義，透過臉書社群平臺與癸○○聯繫，佯稱有香港六合彩內線，可內定中獎號碼，並表示下注28萬元可中1億元獎金、須匯境外保險金方能提領中獎金額、「李少東」遭香港廉政公署逮捕，要幫忙湊保釋金云云，致癸○○陷於錯誤，依詐欺成員指示，於右列時間，將右列款項匯入本案帳戶。 110年6月18日上午9時21分許／190萬元 2 壬○○ 詐欺成員以「陳宇豪」之名義，透過交友軟體pair與壬○○接觸，並自110年5月14日起，向壬○○佯稱：其為澳門永利娛樂集團旗下之永利娛樂城博弈網站進行維護作業，知道系統漏洞，希望壬○○協助投注，幫助其賺錢云云；又假冒永利娛樂城博弈網站客服人員，佯稱其下注帳號活躍度不足、有違規行為不能操作，須繳納賠償金云云，致壬○○陷於錯誤，依詐欺成員指示，於右列時間，將右列款項匯入本案帳戶。 110年6月18日下午1時許／33萬8千元 3 寅○○ 詐欺成員自110年5月初某日起，透過「吾聊」交友軟體與寅○○接觸，並以「劉麗蓉」之名義加入寅○○之通訊軟體LINE，並佯稱：其有在投資虛擬貨幣，獲利不錯，並鼓吹寅○○投入更多資金以獲取更多利益云云，致寅○○陷於錯誤，依詐欺成員指示，於右列時間，將右列款項接續匯入本案帳戶。 110年6月19日中午12時9分／5萬元    110年6月19日中午12時10分／5萬元    110年6月19日中午12時11分／5萬元    110年6月19日中午12時12分／5萬元    110年6月19日中午12時13分許／10萬元    110年6月20日上午11時54分／5萬元    110年6月20日上午11時55分／5萬元    110年6月20日上午11時56分／5萬元    110年6月19日上午11時58分／8萬元 4 戊○○ 詐欺成員自110年5月26日起，透過IG社群平臺以「叶辰」之名義結識戊○○，並告知其有在炒匯賺錢，並將「XM投資網站」之下載點傳送給戊○○，並鼓吹戊○○匯錢投資獲利云云，致戊○○陷於錯誤，依詐欺成員指示，於右列時間，將右列款項匯入本案帳戶。 110年6月19日中午12時44分／5萬元 5 丑○○ 詐欺成員自110年6月19日起，透過抖音社群平臺與丑○○接觸，並以「陳思思」之名義與丑○○以通訊軟體LINE聯繫，佯稱可在BNEX投資網站投資油幣以獲利，且穩賺不賠云云，致丑○○陷於錯誤，依詐欺成員指示，於右列時間，將右列款項匯入本案帳戶。 110年6月19日下午4時5分／1萬4千元 6 丁○○ 詐欺成員自110年5月31日前之某日起，以「陳思晴」之名義，透過交友軟體「揪in」與丁○○接觸，並以通訊軟體LINE向丁○○佯稱：可投資虛擬貨幣乙太幣以獲利云云，致丁○○陷於錯誤，依詐欺成員指示，於右列時間，將右列款項匯入本案帳戶。 110年6月19日下午4時27分／3萬元 7 辛○○ 詐欺成員自110年6月10日起，透過IG社群平臺結識辛○○，再以「李哲宇」之名義加入辛○○之通訊軟體LINE，除推薦XM投資軟體給辛○○外，並佯稱：可在此軟體進行虛擬貨幣投資云云，致辛○○陷於錯誤，依詐欺成員指示，於右列時間，將右列款項匯入本案帳戶。 110年6月19日下午4時20分／2萬元 8 甲○○ 詐欺成員自110年6月18日前之某日起，以「李雅雯」之名義與甲○○接觸，並在通訊軟體LINE向甲○○介紹投資網站，鼓吹可投資獲利云云，致甲○○陷於錯誤，依詐欺成員指示，於右列時間，將右列款項接續匯入本案帳戶。 110年6月20日上午11時36分／2萬5千元    110年6月20日上午11時42分／3萬元    110年6月20日上午11時45分／601元 9 子○○ 詐欺成員自110年5月中旬之某日起，以「林澤華」之名義，透過臉書社群平臺與子○○接觸，再加入子○○之通訊軟體LINE，並向子○○佯稱：可在澳門新葡京網站投資獲利云云，致子○○陷於錯誤，依詐欺成員指示，於右列時間，將右列款項匯入本案帳戶。 110年6月20日中午12時7分／3萬元 10 庚○○ 詐欺成員自110年6月初之某日起，以「婉兒」之名義，透過臉書社群平臺與庚○○接觸，並佯稱：其有澳門新葡京博弈平臺之漏洞，可至該博弈平臺下注賺錢云云，致庚○○陷於錯誤，依詐欺成員指示，於右列時間，將右列款項接續匯入本案帳戶。 110年6月20日下午3時5分許／3千元    110年6月21日晚間6時25分／1萬元 11 己○○ 詐欺成員自110年6月6日起，以IG社群平臺與 己○○接觸，再以「子然」之名義加入己○○之通訊軟體LINE，並向己○○佯稱：可下載CPT Market投資APP，即可投資外國貨幣以獲利、要領取投資獲利須繳納稅金云云，致己○○陷於錯誤，依詐欺成員指示，於右列時間，將右列款項匯入本案帳戶。 110年6月20日下午4時17分／2萬7千元 12 丙○○ 詐欺成員自110年5月之某日起，以「蔣進萬」之名義加入丙○○之通訊軟體LINE，並佯稱：其係元大公司之分析員，可帶領丙○○至外匯投資平臺AETOS投資獲利、投資有獲利須給付老師傭金、提領獲利須繳納保證金云云，致丙○○陷於錯誤，依詐欺成員指示，於右列時間，將右列款項匯入本案帳戶。 110年6月21日上午10時32分／15萬元 13 乙○○ 詐欺成員自110年6月11日起，以「語後天晴」之名義加入乙○○之通訊軟體LINE，並佯稱：可至虛擬貨幣投資網站bitbankk，以投資虛擬貨幣獲利云云，致乙○○陷於錯誤，依詐欺成員指示，於右列時間，將右列款項匯入本案帳戶。 110年6月21日上午10時46分／3萬元 

附件：【本案證據清單】
壹、人證部分
  1.證人即告訴人癸○○
    (2)110年6月13日警詢筆錄(偵卷第43-49頁)
    (1)110年7月1日警詢筆錄(南投警卷第49-52頁)
  2.證人即告訴人壬○○
    (1)110年6月24日警詢筆錄(偵卷第50-54頁)
  3.證人即告訴人吳章祐
    (1)110年12月13日警詢筆錄(南投警卷第58-63頁)
  4.證人即告訴人戊○○
    (1)110年6月20日警詢筆錄(南投警卷第65-70頁)
  5.證人即被害人丑○○
    (1)110年8月31日警詢筆錄(南投警卷第72、73頁)
  6.證人即告訴人丁○○
    (1)110年7月29日警詢筆錄(南投警卷第76-79頁)
  7.證人即告訴人辛○○
    (1)110年6月22日警詢筆錄(南投警卷第81、82頁)
    (2)110年6月23日警詢筆錄(南投警卷第83、84頁)
  8.證人即告訴人甲○○
    (1)110年6月29日警詢筆錄(南投警卷第86、87頁)
  9.證人即告訴人子○○
    (1)110年7月15日第1次警詢筆錄(南投警卷第89-91頁)
    (2)110年7月15日第2次警詢筆錄(南投警卷第92-94頁)
 10.證人即告訴人庚○○
    (1)110年6月25日警詢筆錄(南投警卷第96、97頁)
 11.證人即告訴人己○○
    (1)110年7月12日警詢筆錄(南投警卷第99-102頁)
 12.證人即告訴人丙○○
    (1)110年7月8日警詢筆錄(南投警卷第105-110頁)
 13.證人即告訴人乙○○
    (1)110年6月22日警詢筆錄(南投警卷第112、113頁)
 14.證人宋雲皓
    (1)111年1月15日警詢筆錄(南投警卷第23-29頁)
    (2)111年4月18日偵訊筆錄(偵卷第29-32頁)
 15.證人劉嘉豪
    (1)110年8月1日警詢筆錄(南投警卷第30-33頁)
    (2)110年8月9日警詢筆錄(南投警卷第34、35頁)
    (3)110年8月1日警詢程序筆錄(中興警卷第1-3頁反面)
    (4)110年8月9日警詢程序筆錄(中興警卷第4、5頁)
    (5)110年10月4日偵訊筆錄(他卷第4-5頁)
 16.證人鄧睿廷
    (1)111年5月4日偵訊筆錄(他卷第40、41頁，結文42頁)
　　　 
貳、書證部分
  1.投投警偵字第1100021716號卷(南投警卷)
    (1)指認犯罪嫌疑人紀錄表(南投警卷第15-18頁)
    (2)劉嘉豪與「包子」之LINE對話紀錄(南投警卷第36頁)
    (3)通聯調閱查詢單-0000000000 申辦人為被告( 南投警卷
       第37頁)
    (4)GOOGLE街景及電子地圖(南投警卷第38頁)
    (5)本案劉嘉豪中國信託帳戶開戶資料暨2021/5/1-2021/6/
       30交易明細(南投警卷第39-46頁)
    (6)被害人匯款帳戶及明細一覽表(南投警卷第47、48頁)
    (7)告訴人癸○○報案資料(新北市政府警察局板橋分局後埔派
       出所受理詐騙帳戶通報警示簡便格式表)(南投警卷第53
       頁)
    (8)告訴人壬○○報案資料(臺北市政府警察局板橋分局後埔派
       出所受理詐騙帳戶通報警示簡便格式表)(南投警卷第51
       頁)
    (9)告訴人寅○○報案資料(雲林縣政府警察局臺西分局麥寮派
       出所受理詐騙帳戶通報警示簡便格式表)(南投警卷第64
       頁)
   (10)告訴人戊○○報案資料(高雄市政府警察局仁武分局澄觀派
       出所受理詐騙帳戶通報警示簡便格式表)(南投警卷第71
       頁)
   (11)告訴人丑○○報案資料(被害人帳戶匯款紀錄、高雄市政府
       警察局仁武分局澄觀派出所受理詐騙帳戶通報警示簡便
       格式表)(南投警卷第74、75頁)
   (12)告訴人丁○○報案資料(臺南市政府警察局第三分局海南派
       出所受理詐騙帳戶通報警示簡便格式表)(南投警卷第80
       頁)
   (13)告訴人辛○○報案資料(新竹縣政府警察局竹北分局竹北派
       出所受理詐騙帳戶通報警示簡便格式表)(南投警卷第85
       頁)
   (14)告訴人甲○○報案資料(臺南市政府警察局新營分局民治派
       出所受理詐騙帳戶通報警示簡便格式表)(南投警卷第88
       頁)
   (15)告訴人子○○報案資料(屏東縣政府警察局屏東分局新鐘派
       出所受理詐騙帳戶通報警示簡便格式表)(南投警卷第95
       頁)
   (16)告訴人庚○○報案資料(臺南市政府警察局善化分局新市派
       出所受理詐騙帳戶通報警示簡便格式表)(南投警卷第98
       頁)
   (17)告訴人己○○報案資料(新北市市政府警察局新店分局青潭
       派出所受理詐騙帳戶通報警示簡便格式表)(南投警卷第1
       03頁)
   (18)告訴人丙○○報案資料(彰化縣市政府警察局和美分局和美
       派出所受理詐騙帳戶通報警示簡便格式表)(南投警卷第1
       11頁)
   (19)告訴人乙○○報案資料(澎湖縣市政府警察局馬公分局光明
       派出所受理詐騙帳戶通報警示簡便格式表)(南投警卷第1
       14頁)
   (20)本院110聲搜字428號搜索票(南投警卷第115號)
   (21)南投縣政府警察局南投分局搜索扣押筆錄(地點: 南投市
       ○○0路00○000號)--IPHONE 11手機1支、SIM卡1張(南投警
       卷第117-121頁)
   (22)南投縣○○○○○○○○○○○○○○○0○○0 ○○鎮○○路000號)(南投警卷
       第125-129頁)
   (23)搜索現場暨扣案物照片(南投警卷第131-135頁)
   (24)數位證物勘察採證同意書、自願同意受採證證物一覽表(
       南投警卷第136、137頁)
　　　 
  2.投興警偵字第1100007858號卷(中興警卷)
    (1)告訴人庚○○報案資料(匯款憑證、存摺影本、LINE對話紀
       錄、內政部警政署反詐騙諮詢專線紀錄表、臺南市政府
       警察局善化分局新市派分駐所受理詐騙帳戶通報警示簡
       便格式表、金融機構聯防機制通報單)(中興警卷第11-14
        、27-30頁)
    (2)本案劉嘉豪中國信託帳戶開戶資料暨2021/6/10-2021/7
       /10交易明細(中興警卷第15-26頁)
　　　 
  3.111年度偵字第1488號卷(偵卷)
    (1)111保238扣押物品清單-IPHONE 11手機1 支、SIM卡(000
       0000000)0張(偵卷第23頁)
    (2)扣案物照片(偵卷第24頁)
    (3)南投分局偵查隊員警111/4/14偵查報告書- 被告警詢所
       述之證人為「鄧睿廷」(偵卷第25頁)
    (4)告訴人子○○報案資料(匯款憑證、存摺影本及交易明細)(
       偵卷第55-58頁)
    (5)南投地檢111年度偵字第1488號宋雲皓不起訴處分書(偵
       卷第66-71頁)
　　　 
  4.110年度偵字第4402號影卷(影卷)
    (1)被告申辦0000-000000 門號2021/4/1-2021/8/24通話紀
       錄(影卷第5-9反面)
    (2)南投地檢110 年度偵字第4402、4823、4831、5000號宋
       雲皓不起訴處分書(偵卷第66-71頁)
　　　 
  5.臺灣南投地方法院111年度金訴字第51號卷(本院卷)
    (1)告訴人壬○○陳述意見狀--請求從重量刑(本院卷第73、74
       頁)
    (2)刑事辯護意旨狀-被告認罪，已與告訴人辛○○、己○○達成
       和解(本院卷第81-84頁)
    (3)辯護狀所附和解書、匯款憑證、戶口名簿影本(本院卷第
       85-93頁)
　　　 
參、物證部分
  （1）IPHONE 11手機1支。
  （2）SIM卡(0000000000)0張。
　　
肆、被告供述部分
  1.被告卯○
   (1)110年12月13日警詢筆錄(警卷第1-14頁、他卷第13-26頁)
   (2)110年12月13日偵訊筆錄(他卷第60、61頁、結文第62頁)
   (3)111年1月22日警詢筆錄(警卷第19-22頁)
   (3)111年4月11日偵訊筆錄(偵卷第18、19頁)